【裁判字號】    98,台抗,126
【裁判日期】    980220
【裁判案由】    違反毒品危害防制條例
【裁判全文】
最高法院刑事裁定              九十八年度台抗字第一二六號
抗  告  人  甲○○
            乙○○
上列抗告人等因違反毒品危害防制條例案件，不服台灣高等法院
高雄分院中華民國九十七年十二月四日駁回上訴之裁定（九十七
年度上訴字第一二七七號），提起抗告，本院裁定如下：
    主  文
抗告駁回。
    理  由
本件原裁定以：上訴期間為十日，自送達判決後起算，刑事訴訟
法第三百四十九條前段定有明文。又第二審法院認為上訴不合法
律上之程式或法律上不應允許或其上訴權已經喪失者，應以裁定
駁回之，為同法第三百八十四條前段所明定。本件原審判決於民
國九十七年十一月二十一日送達抗告人即被告甲○○、乙○○（
下稱抗告人等二人），有郵務送達證書附卷可憑。準此，抗告人
等二人之上訴期間均於九十七年十二月一日屆滿，其二人遲至同
年月二日始提起上訴（二人均住高雄市，無在途期間之問題；且
期間末日九十七年十二月一日為星期一，並非星期六、星期日、
紀念日或其他休息日，亦無期間末日順延之問題），均已逾上訴
期間，其上訴不合法律上程式，因而裁定駁回之。抗告意旨略稱
：原審判決正本，係於九十七年十一月二十一日送達抗告人等二
人陳報之居所地，由該居所大廈（來豐大廈管理委員會）簽收，
因該大廈管理員收受法院或郵局掛號文件後，均不送達到各樓層
信件收受人，本件判決正本係抗告人乙○○於九十七年十一月二
十三日午後返居所探視母親時，才由管理員交付。抗告人等二人
曾陳明居所地為高雄市苓雅區○○○路一六一號十樓之五，並未
陳明該大廈管理員為送達代收人，依理應送達該門牌號碼之十樓
之五，由抗告人或家屬收受方是，然該判決正本僅經郵送高雄市
○○○路一六一號由管理員代收，並未直接交付抗告人或其家屬
，其送達顯有瑕疵，請審酌抗告人等二人確於九十七年十一月二
十三日才親收該判決正本，至翌日起算，是十二月二日上訴，並
未逾上訴之期限等語。惟查：依刑事訴訟法第六十二條，送達文
書準用民事訴訟法第一百三十七條第一項，送達於住居所、事務
所或營業所不獲會晤應受送達人者，得將文書付與有辨別事理能
力之同居人或受僱人之規定。又郵務機構送達訴訟文書實施辦法
第七條規定：機關、學校、工廠、商場、事務所、營業所或其他
公私團體、機構之員工或居住人，或公寓大廈之居住人為應受送
達人時，郵務機構送達人得將訴訟文書付與送達處所內接收郵件
人員。前項接收郵件人員，視為民事訴訟法第一百三十七條規定
之同居人或受僱人。本件原審判決正本之送達，係於九十七年十
一月二十一日由抗告人等二人居所之「來豐大樓管理委員會」之
管理員收受，有送達證書在卷可稽（原審卷第一０六、一０七頁
），依上開規定，其送達自屬合法。原裁定以抗告人之上訴逾期
而予駁回，核無不合。抗告意旨憑持己見，任意指摘原裁定違法
，非有理由，應予駁回。
據上論結，應依刑事訴訟法第四百十二條，裁定如主文。
中    華    民    國  九十八  年    二    月   二十   日
                      最高法院刑事第三庭
                          審判長法官  林  增  福
                                法官  張  清  埤
                                法官  陳  世  雄
                                法官  蔡  國  在
                                法官  呂  丹  玉
      本件正本證明與原本無異
                                      書  記  官
中    華    民    國  九十八  年    二    月  二十五  日
                                                      Ｅ


司法院資訊處製作；財團法人民間司法改革基金會備份。
